# 合同资产合同负债是否含税

提问人：3276 时间：2020-07-10 14:48:50
关于合同资产与合同负债是否含税，个人一直存在疑惑，请各位指点：
观点 1 ：合同资产与合同负债不含税
1 、根据收入准则及应用指南，合同资产指企业已向客户转让商品而有权收取对价的权利，且该权利取决于时间流逝之外的其他因素；合同负债指企业已收或应收客户对价而应向客户转让商品的义务。根据定义，合同资产与合同负债为不含税。
2 、根据收入准则应用指南，所有案例中合同资产与合同负债均为不含税。
观点 2 ：合同资产与合同负债是含税
1 、合同资产与应收账款均代表收款权利，区别在于应收账款为无条件收款权，应收账款为含税金额，合同资产也含税。
2 、实务处理中无法做到合同资产与合同负债不含税。
案例如下：
（ 1 ）业主甲将工程发包给乙公司，双方签订合同，合同金额 100 万元，合同约定：合同签订后 3 日内预付30%款项，乙方账务处理如下：
含税观点：借：银行存款 30 万元
贷：合同负债 30 万元
不含税观点：借：银行存款 30 万元
贷：合同负债 27.52（30/1.09）
应交税费-待转销项税额 2.48
根据《增值税会计处理规定》“待转销项税额”，核算一般纳税人销售货物、加工修理修配劳务、服务、无形资产或不动产，已确认相关收入(或利得)但尚未发生增值税纳税义务而需于以后期间确认为销项税额的增值税额。若计入“待转销项税额”，上述会计处理与该科目定义不一致，若不计入该科目，从不含税观点，应计入什么科目？
（ 2 ）业主甲将工程发包给乙公司，双方签订合同，合同金额 100 万元，合同约定：合同约定款项按结算进度80%支付，15%待项目验收合格后支付，剩余5%待质保期满后支付，质保期 2 年，第一次进行结算，且结算含税金额为 50万，乙方账务处理如下：
含税观点：借：应收账款 40
合同资产 10
贷：合同结算 45.87
应交税费-应交增值税-销项税 4.13
若是合同资产不含税，该会计处理应该如何进行？

回答人：chenyiwei
1 、合同负债不含税，这一点是明确的，参考财政部会计司发布的新收入准则应用案例：“收入准则应用案例——合同负债（涉及不同增值税率的储值卡）”、“收入准则应用案例——合同负债（电商平台预售购物
卡）”（http://kjs.mof.gov.cn/zt/kjzzss/srzzzq/）。从这些案例也可以看出，“应交税费——待转销项税额”明细科目的适用范围也已有所扩展，将尚未确认收入的合同负债对应的增值税额纳入。
2 、根据新收入准则应用指南，同一合同的合同资产、合同负债是抵销后按净额列报的。既然要抵销列报，那么在是否含税这个问题上的口径应保持一致，即合同资产也是不含税的。对非无条件应收款项对应的增值税销项税额，可在“其他流动资产”或“其他非流动资产”中单列反映。